臺灣新竹地方法院民事裁定  
111年度監宣字第323號
聲  請  人  柯和成  
相  對  人  林美英  
上列當事人間聲請處分受監護人不動產事件，本院裁定如下：
    主  　文
准聲請人柯和成（民國○○○年○月○○○日生，身分證統一編號：Z○○
○○○○○○○號）代理相對人林美英（民國○○○年○月○日生、身分證統
一編號：Z○○○○○○○○○號）處分如附表一所示財產，處分所得價金
應全部存入相對人之中國信託商業銀行股份有限公司新竹分行帳
號○○○-○○○○○○○○○號帳戶。
聲請程序費用由相對人之財產負擔。
    理  　由
一、聲請意旨略以：相對人為伊配偶，前經本院於民國107年8月
    15日以107年度監宣字第101號宣告為受監護宣告之人，並選
    定伊為監護人。相對人之父林盡（下稱其名)於110年12月25
    日死亡，遺有如附表1所示遺產（下合稱系爭遺產），相對
    人、林盡之配偶洪金雀、子女林勝雄、林玉鈴、林庭安及林
    美滿（下分稱其名）為繼承人，其等擬定遺產分割繼承協議
    書，協議將系爭遺產分割如附表1「協議分割方法」欄（下
    稱系爭遺產分割協議）所示。爰聲請許可代理相對人依系爭
    遺產分割協議辦理繼承登記及分割等語。
二、按監護人對於受監護人之財產，非為受監護人之利益，不得
    使用、代為或同意處分。監護人代理受監護人購置或處分不
    動產，非經法院許可，不生效力。上開規定於成年人之監護
    準用之，民法第1101條第1項、第2項第1款、第1113條分別
    定有明文。
三、經查：
　㈠相對人前經本院以107年度監宣字第101號宣示筆錄（下就卷
    部分稱監宣卷）宣告為受監護宣告人，並選任聲請人為監護
    人，相對人之女柯亞玟為會同開具財產清冊之人，其等並於
    107年10月9日陳報相對人財產清冊等情，有陳報狀可參（見
    監宣卷第52頁至第55頁），且經本院調取上開卷宗查閱無訛
    ，則相對人為受監護宣告之人，聲請人為其監護人，並已向
    本院陳報相對人財產清冊等情，堪以認定。
  ㈡林盡死亡後遺有系爭遺產等情，相對人、洪金雀、子女林勝
    雄、林玉鈴、林庭安及林美滿為其繼承人，繼承人均同意依
    系爭遺產分割協議分割系爭遺產，並辦理繼承登記等語，業
    據其提出戶籍謄本、繼承系統表、系爭遺產分割協議、土地
    登記謄本、建物登記謄本、新竹市稅務局房屋稅籍證明書、
    遺產稅課稅資料參考清單為證（見本院卷第19頁至第113頁)
    ，堪認聲請人此部分主張為真。觀之系爭遺產分割協議，林
    勝雄除與其他繼承人依附表2所示應繼分比例取得附表1編號
    1至11、16至32所示遺產外，雖尚單獨取得附表1編號12至15
    、33至37部分遺產，惟給付相對人相當金錢補償，則系爭遺
    產分割協議對相對人應無經濟上之不利益。從而，聲請人聲
    請許可代理相對人依系爭遺產分割協議辦理繼承登記及分割
    ，核與相對人利益相符，依法即無不合，應予准許。
四、末按監護人應以善良管理人之注意，執行監護職務。又監護
    人於執行監護職務時，因故意或過失，致生損害於受監護宣
    告之人者，應負賠償之責。再法院於必要時，得命監護人提
    出監護事務之報告、財產清冊或結算書，檢查監護事務或受
    監護宣告之人之財產狀況。民法第1113條準用同法第1100條
    、第1109條第1項、第1103條第2項規定均有明示，則本件聲
    請人代理相對人處分系爭遺產，就處分所得之金錢，應全數
    存入相對人在中國信託銀行新竹分行帳號000-000000000號
    帳戶，並應妥適管理，使用於相對人照護所需費用，不得挪
    為己用。又為保障相對人之利益，聲請人應於處分不動產後
    30日內，提出監護事務之報告及變動後之財產清冊，陳報法
    院。
五、依家事事件法第164條第2項，裁定如主文。　
中　　華　　民　　國　　111 　年　　10　　月　　17　　日
                  家 事法 庭 
　　　　　　　            法  　官  朱美璘
以上正本係照原本作成。　　　　　　　 
如對本裁定抗告，須於裁定送達後10日之不變期間內，向本院提
出抗告狀（需附繕本），並繳納抗告費新臺幣1,000元。
中　　華　　民　　國　　111 　年　　10　　月　　17　　日
                          書 記 官　溫婷雅 　　　　　　　  
附表1：
編號 財產內容 權利範圍 協議分割方法 1 新竹市○○段00000地號土地（面積91.97平方公尺) 89/9197 由洪金雀、林勝雄、林玉鈴、林美英、林庭安、林美滿各取得應有部分89/55182 2 新竹市○○段000地號土地（面積429.18平方公尺) 60/30350 由洪金雀、林勝雄、林玉鈴、林美英、林庭安、林美滿各取得應有部分60/182100 3 新竹市○○段000地號土地（面積274.07平方公尺) 60/30350  4 新竹市○○段000地號土地（面積2382.21平方公尺) 60/30350  5 新竹市○○段000地號土地（面積749.51平方公尺) 60/30350  6 新竹市○○段000地號土地（面積828.03平方公尺) 60/30350  7 新竹市○○段000地號土地（面積261.75平方公尺) 60/30350   8 新竹市○○段000地號土地（面積10.60平方公尺) 60/30350  9 新竹市○○段000地號土地（面積1618.02平方公尺) 60/30350  10 新竹市○○段000地號土地（面積429.93平方公尺) 60/30350  11 新竹市○○段000地號土地（面積233.84平方公尺) 60/30350  12 新竹市○○段000地號土地（面積32.68平方公尺) 全部 全部分由林勝雄取得，林勝雄貼補林美英105,256元 13 新竹市○○段000地號土地（面積397.15平方公尺) 60/30350 全部分由林勝雄取得，林勝雄貼補林美英497元 14 新竹市○○段000地號土地（面積168.91平方公尺) 60/30350 全部分由林勝雄取得，林勝雄貼補林美英211.48元 15 新竹市○○段000地號土地（面積1972.58平方公尺) 60/30350 全部分由林勝雄取得，林勝雄貼補林美英9,178元 16 新竹市○○段000地號土地（面積156.24平方公尺) 60/30350 由洪金雀、林勝雄、林玉鈴、林美英、林庭安、林美滿各取得應有部分60/182100 17 新竹市○○段000地號土地（面積172.39平方公尺) 60/30350  18 新竹市○○段000地號土地（面積4557.20平方公尺) 60/30350  19 新竹市○○段000地號土地（面積490.41平方公尺) 60/30350  20 新竹市○○段000地號土地（面積19.62平方公尺) 60/30350  21 新竹市○○段000地號土地（面積71.94平方公尺) 60/30350  22 新竹市○○段000地號土地（面積99.66平方公尺) 60/30350  23 新竹市○○段000地號土地（面積170.81平方公尺) 60/30350  24 新竹市○○段000地號土地（面積557.27平方公尺) 60/30350  25 新竹市○○段0000地號土地（面積547.26平方公尺) 60/30350  26 新竹市○○段0000地號土地（面積400.36平方公尺) 60/30350  27 新竹市○○段0000地號土地（面積831.02平方公尺) 60/30350  28 新竹市○○段0000地號土地（面積338.93平方公尺) 60/30350  29 新竹市○○段0000地號土地（面積457.17平方公尺) 60/30350  30 新竹市○○段0000地號土地（面積1141.81平方公尺) 60/30350  31 新竹市○○段0000地號土地（面積2146.09平方公尺) 60/30350  32 新竹市○○段000地號土地（面積741.99平方公尺) 1/3 由洪金雀、林勝雄、林玉鈴、林美英、林庭安、林美滿各取得應有部分1/18 33 新竹市○○段000地號土地（面積1831.95平方公尺) 1/3 全部分由林勝雄取得，林勝雄貼補林美英1,139,880元 34 新竹市○○段0○號建物(門牌號碼：新竹市○○街00巷0○0號) 1/3 全部分由林勝雄取得，林勝雄貼補林美英427.66元 35 新竹市○○街00巷0號未辦保存建物 全部 全部分由林勝雄取得，林勝雄貼補林美英57,166元 36 新竹市○○里00號未辦保存建物 全部 全部分由林勝雄取得，林勝雄貼補林美英1,183元 37 新竹市○○路0段000號未辦保存建物 全部 全部分由林勝雄取得，林勝雄貼補林美英24,733元 38 新竹市農會（帳號00000-00-000000-0號活期存款） 981,200元 由洪金雀、林勝雄、林玉鈴、林美英、林庭安、林美滿各取得163,533元 39 中華郵政（帳號0000000-0000000號） 16,827,688元 由洪金雀、林勝雄、林玉鈴、林美英、林庭安、林美滿各取得2,804,614元 40 新竹市○○區○○○○號00000-00-000000-0活期儲蓄存款） 1,074,445元 由洪金雀、林勝雄、林玉鈴、林美英、林庭安、林美滿各取得179,074元 41 中華郵政（定存） 2,718,334元 由洪金雀、林勝雄、林玉鈴、林美英、林庭安、林美滿各取得453,055元 

附表2：應繼分比例
編號 繼承人 應繼分比例 1 洪金雀 6分之1 2 林勝雄 6分之1 3 林玉鈴 6分之1 4 林美英 6分之1 5 林庭安 6分之1 6 林美滿 6分之1